

PROFIL

Je suis un homme de 23 ans ayant le sens du relationnel, de l'organisation et de la communication. Je fais preuve de rigueur, de dynamisme, de motivation et d'autonomie que ce soit en travaillant seul ou en équipe.

Grâce à cela j'ai pu développer de multiples expériences et capacités aussi bien sur le terrain que dans les bureaux.

COORDONNÉES

- -5 Allee berenice
- 11100 Narbonne
- -19/11/1996
- -0769787902
- -aymericherchuelz19 @gmail.com

CENTRES D INTÉRÊT

Sport:

- -tire a l'arc
- -arts martiaux

Lecture:

- -comics
- -romans

Divers:

- -art -dessin
- -tatouage
- -musique -culture
- -voyage

AYMERIC HERCHUELZ

AGENT FUNÉRAIRE

POLES COMPÉTENCES

| Relationnel | Cuisine | Entretien | Vente |
|-----------------------------------------------------------------------------------|------------------------------------------------------------------------------|---------------------------------------------------|--------------------------------------------------------------------------------------------|
| -communication -écoute -créativité -initiative -accueil des familles -prospection | -rigueur -esprit d équipe -adaptabilité -autonomie -normes haccp | -endurent -minutie -stoïque -polyvalence | -patience -persuasion -polyvalence -mise en rayon -présentation commerciale |

EXPÉRIENCE **PROFESSIONNELLE**

19 juin 2020-3 Aout 2020 -Campings THOAPIE agent d'entretien

Novembre 2019-Décembre 2019 - Cimetière de l'Ouest : stage agent de

cimetière

Septembre 2019 -Refuge ARPAN: stage soigner animalier

AOUT 2019 -EST GUILLE: stage menuiserie

Mars 2018-Mars 2019: -Missions interims

Juillet 2017-Février 2018 -Commune d'agglomération du Grand

Narbonne: Service civique – Sensibilisation aux gestes eco-citoyens

Juillet 2016-Août 2016 - Le passage Narbonnais : ouvrier d entretien

Juillet 2015-Août 2015 -Le Bacchus : employer polyvalent

Juillet 2014-Août 2014 - La Mie Câine (Carcassonne) : ouvrier

FORMATION

PERMIS B (en cours)

-H0/B0 habilitation électrique 22 Juillet 2019

18-19 Juillet 2019 -S.S.T.

Janvier 2018 -PSC1: formation au 1er s secours

2014-2015 -Terminal économique et social (niveau bac ES): lycée

Diderot

2011-2012 -3eme collège Robert Schumann (Brevet)

Langues

Allemand -scolaire Anglais -scolaire

INFORMATIQUE

- Libre office - HTML(apprentissage)

- Open office -CSS(apprentissage)

-PHP(apprentissage)

-Internet -wordpress